【裁判字號】    90,台上,7599
【裁判日期】    901213
【裁判案由】    違反毒品危害防制條例
【裁判全文】
最高法院刑事判決                                九十年度台上字第七五九九號
    上  訴  人  甲○○
                丙○○
                乙○○
右上訴人等因違反毒品危害防制條例案件，不服台灣高等法院台中分院中華民國九十
年九月十三日第二審判決（九十年度上訴字第八三三號，起訴案號：台灣台中地方法
院檢察署八十八年度偵字第二三二八六、二四○一六、二四四五四號），提起上訴，
本院判決如左：
    主  文
上訴駁回。
    理  由
壹、上訴人丙○○、乙○○部分：
按刑事訴訟法第三百七十七條規定：上訴於第三審法院，非以判決違背法令為理由，
不得為之。是提起第三審上訴，應以原判決違背法令為理由，係屬法定要件。且必須
依據卷內資料為具體之指摘，並足據以辨認原判決已具備違背法令之形式，始屬相當
。本件原判決撤銷第一審關於丙○○、乙○○部分之科刑判決，改判論處上訴人丙○
○連續販賣第一級毒品，累犯，及連續販賣第二級毒品，累犯；暨上訴人乙○○共同
販賣第一級毒品，未遂等罪刑。已明所憑證據及認定理由。對於上訴人等均矢口否
認有販賣毒品犯行之辯解，何以均係卸責之詞，不足採信，並已依據卷內證據資料，
逐一指駁。且明證人胡嵐迪、廖上深於一審及原審事後改稱並無向丙○○購買毒品
；另證人黃清祥於一審偵、審時及原審改稱丙○○祇給其一、二支摻有海洛因之香菸
，並未向丙○○買過海洛因云云，均係迴護上訴人丙○○之詞，不足採信，綦詳。原
判決所為合法之事實認定，俱有卷內證據資料足憑。並無如丙○○上訴意旨所稱原判
決有採證違背法則、理由不備之違法情形，為此爭執，已非適法之第三審上訴理由。
上訴人丙○○上訴意旨另稱：原判決就上訴人販賣第一級毒品部分，以上訴人供出毒
品來源，並配合追查出售毒品者，而破獲與綽號「大鵬」共同販毒之鄭茂成等人，應
依毒品危害防制條例第十七條規定予以減輕其刑；又以上訴人販賣海洛因之數量非鉅
，且先後僅販賣予黃清祥一人……因一時無知致罹重典，堪予憫恕，依刑法第五十九
條規定酌量減輕其刑，而撤銷第一審判決，改判處有期徒刑九年，僅較一審判處有期
徒刑十年，減少一年刑期，顯有違反比例原則之違法。就販賣第二級毒品予胡嵐迪部
分，原判決以證人胡嵐迪在警訊時之供詞為其所憑之證據，惟上訴人於原審審理時，
除否認該證人之供詞為真正外，並舉證人馮（誤載為彭）登洋為證及請求傳訊證人胡
嵐迪對質，證人胡嵐迪經原審傳訊未到，遽予判決，即與未經調查無異，自有證據調
查未盡之違法。另證人廖學調所有台中市○○路同志巷五十四號二、三樓屋內查獲之
海洛因、壓縮機等，並非上訴人所有，證人胡嵐迪、廖學調所證均非事實，況證人廖
學調在一審審理時證稱：「要租房子的那人說他是茂成。」在原審更證稱：「租屋的
人，不是庭上的丙○○。」又於原審審理時證稱租屋者係廖瑞榮介紹，上訴人之辯護
人當庭請求傳訊廖瑞榮，但未傳訊查證承租者究為何人，遽依證人胡嵐迪、廖學調有
瑕疵之供詞，認定上訴人向廖學調承租上開房屋作為從事販毒場所之證據，亦有證據
調查未盡之違法云云。查量刑輕重，係屬事實審法院得依職權自由裁量之事項，原判
決就上訴人販賣第一級毒品部分，依毒品危害防制條例第十七條及刑法第五十九條規
定予以減輕其刑，並審酌刑法第五十七條各款所列事項，於法定刑度內，量處有期徒
刑九年，自不得遽指其為違法。又原判決認定上訴人確自民國八十八年十一月初起即
向廖學調承租台中市○○路同志巷五十四號二樓使用之事實，已據證人廖學調分別於
警訊及一審指認上訴人之照片及其本人無訛，該證人於一審及原審調查時，所為異於
其在警訊之證述，或稱其所有上述房屋，租房子那人說他是茂成，或稱租給何人不清
楚，……，租的人沒有說他叫什麼名字，是廖瑞榮介紹來的，廖瑞榮詳細地址不清楚
，沒聽過茂成等語，均不足採信，已於理由內詳加說明，原判決自無證據調查未盡之
違法。再命證人與被告對質與否，審理事實之法院，本有自由裁酌之權，亦不容任意
指摘違法。以上所指，均非所得據為提起第三審上訴之適法理由。上訴人乙○○上訴
意旨僅以上訴人平時吸用毒品均由鄭茂成提供食用工具，而在鄭茂成住處吸用，案發
當日鄭茂成交予上訴人之物，並未說明是出售或有他項用途，僅告知該物欲寄放上訴
人處，上訴人並未參與販毒之行為，實難謂上訴人與鄭茂成有共同犯罪云云。而於原
判決如何違背法令，並無一語涉及。綜上說明，應認上訴人等之上訴，均為違背法律
上之程式，予以駁回。
貳、上訴人甲○○部分：
查上訴期間為十日，自送達判決後起算，刑事訴訟法第三百四十九條前段定有明文。
又第二審法院認為上訴有第三百六十二條前段之情形者，應以判決駁回之，同法第三
百六十七條前段亦定有明文。本件原判決以上訴人甲○○係於九十年一月三十一日收
受第一審判決之送達，有送達證書在卷可按，竟遲至同年三月十六日始提起上訴，已
逾十日期間，依上開規定，顯屬違背法律上之程式，因而判決駁回其上訴，經核於法
並無違誤。上訴意旨僅以上訴人一直在工作，住於公司宿舍，並未租住在大中華租處
，亦未與綽號「大鵬」的人組成販毒集團，請賜諭知無罪或從輕量刑云云。而於原判
決如何違背法令，並無一語涉及，自屬違背法律上之程式，應予駁回。
據上論結，應依刑事訴訟法第三百九十五條前段，判決如主文。
中      華      民      國     九十     年     十二     月     十三     日
                              最高法院刑事第三庭
                                  審判長法官  陳  錫  奎
                                        法官  洪  清  江
                                        法官  李  伯  道
                                        法官  邵  燕  玲
                                        法官  洪  佳  濱
      右正本證明與原本無異
                                              書  記  官
中      華      民      國     九十     年      十二    月     十九     日


司法院資訊處製作；財團法人民間司法改革基金會備份。
